【裁判字號】    92,訴,111
【裁判日期】    920605
【裁判案由】    搶奪等
【裁判全文】
臺灣雲林地方法院刑事判決                          九十二年度訴字第一一一號
    公 訴 人  臺灣雲林地方法院檢察署檢察官
    被    告  壬○○
右列被告因搶奪等案件，經檢察官提起公訴（九十二年度偵字第六五０號），並經蒞
庭檢察官當庭追加起訴，本院判決如左：
    主  文
壬○○共同意圖為自己不法之所有，而搶奪他人之動產，處有期徒刑捌月。又共同連
續意圖為自己不法之所有，攜帶兇器，搶奪他人之動產，處有期徒刑伍年肆月。扣案
之剪刀八支、弓字型板手乙支及螺絲起子乙支均沒收。應執行有期徒刑伍年陸月，扣
案之剪刀八支、弓字型板手乙支及螺絲起子乙支均沒收。
    事  實
一、壬○○有犯罪之習慣，曾於民國（下同）九十年二月間，因竊盜案件，經本院判
    處有期徒刑一年，緩刑四年確定；又分別於九十一年六月及九月間，因妨害兵役
    及妨害家庭等案件，經本院分別判處有期徒刑五月及一年二月確定；再於九十二
    年一月十六日因搶奪等案件，經台灣高等法院台中分院（下簡稱台中高分院）以
    九十一年度上訴字第一八八六號刑事判決分別判處有期徒刑一年及二年，並應於
    刑之執行完或赦免後，令入勞動場所強制工作三年。應執行有期徒刑二年十月，
    並應於刑之執行完畢或赦免後，令入勞動場所強制工作三年。又壬○○與庚○○
    （因逃逸通緝中）二人因上開搶奪等案件，於九十年一月十七日為警查獲後，自
    翌（十八）日起羈押於台灣彰化看守所，並分別於同年四月十七日與三月八日停
    止羈押出所後，均因沒有工作缺錢花用，竟又另基於意圖為自己不法所有之犯意
    聯絡，而於附表一所示之時間、地點、手法，搶奪如該附表所示被害人之財物，
    得手後，並將搶得之現金由二人平分花用完畢。
二、壬○○又因另欲搶奪他人之財物，需要小客車供作作案之工具，乃基於意圖為自
    己不法所有之概括犯意，以其所有客觀上對人之生命、身體具有危險性，而可作
    為兇器使用之長約六、七公分、鐵質螺絲起子及長約十五公分、鐵質之剪刀，連
    續於附表二所示之時間、地點、手法，竊取如各該附表所示被害人所有之自小客
    車；得手後，乃向庚○○提議共同搶奪，經庚○○允諾後，二人即基於意圖為自
    己不法所有之概括犯意聯絡，由明知為贓車之庚○○收受駕駛，或由壬○○開車
    ，連續於附表三所示之時間、地點、手法，搶奪如各該附表所示被害人所有之財
    物，得手後，均將搶得之現金由二人平分花用完畢。
三、嗣於九十年十二月五日十八時許，警方先於雲林縣斗南鎮喜美汽車修理廠內查獲
    丁○○遭竊之車牌號碼Ｓ五–五八二二號贓車（已由丁○○領回），並在車內起
    出沾有壬○○血跡之衛生紙一張、辛○○○所有遭搶之交通違規告發通知單乙紙
    （已由辛○○○領回）、寅○○○所有遭搶之證券存摺一本、華僑銀行存摺一本
    、身分證一枚、印章三顆及皮包一只（已由寅○○○領回）。復於九十一年一月
    八日十七時許，在雲林縣麥寮鄉○○村○○路二十三之一號前，查獲壬○○駕駛
    戌○○遭竊之車牌號碼七Ｐ–二七二二號贓車（已由戌○○領回），並在壬○○
    身上起出未○○所有遭搶之六千元（已由未○○領回），和在上開贓車內起出汽
    車電門鎖一支，與壬○○所有之作案用工具剪刀五支、弓字型板手乙支、螺絲起
    子乙支等物；復循線在壬○○位於雲林縣麥寮鄉新吉村一之四號十號房間租屋處
    ，起出壬○○所有作案用之剪刀二支、便帽二頂、黑色皮手套一雙、吳易翰所有
    之健保卡、身分證、汽車駕照各乙張（已由吳易翰領回）、未○○所有之相機一
    台、快譯通掌上型一台（已由未○○領回）；及在雲林縣麥寮鄉諾貝爾汽車旅館
    二一一號房內查獲庚○○。
四、案經雲林縣警察局刑警隊、虎尾分局、北港分局及彰化縣警察局二林分局移送台
    灣雲林地方法院檢察署檢察官偵查起訴及經當庭追加起訴（附表二編號六及附表
    三編號十九之犯罪事實）。
    理  由
一、右開事實，業據被告壬○○坦白承認，核與各該附表所示被害人在警詢中之指述
    情節吻合；且附表三之犯罪事實，並均經共犯庚○○在警詢中自白屬實，核二人
    之自白情節相符；並有如各該附表所示之證據，及扣案之黑色鴨舌帽乙頂、拖鞋
    一雙、撕破之衣服一件、剪刀八支、便帽二頂、弓字型板手一支、手套一雙及沾
    有血液之衛生紙一張等證物可資佐證，被告犯行足以認定。本件事證明確，應予
    依法論科。
二、核被告壬○○之所為，如附表一部分，係犯刑法第三百二十五條第一項之搶奪罪
    ；如附表二部分，均係犯刑法第三百二十一條第一項第三款攜帶兇器竊盜罪；如
    附表三部分，除編號第三係犯刑法第三百二十六條第一項之攜帶兇器搶奪罪、編
    號第十一及第十七均係犯同法第三百二十五條第三項、第一項搶奪未遂罪外，其
    餘部分，均係犯同法第三百二十五條第一項搶奪罪。被告壬○○與共犯庚○○二
    人，就如附表一及附表三除編號六以外之犯行，均有犯意之聯絡及行為分擔，為
    共同正犯。又被告如附表二及附表三所為多次竊盜及搶奪犯行，均時間緊接，且
    觸犯竊盜構成要件及搶奪基本構成要件相同之罪名，顯係均基於概括犯意所為，
    均為連續犯，應分別論以一竊盜罪及從一重論以攜帶兇器搶奪罪，並均加重其刑
    。又被告所犯如附表二所示竊取車輛之目的，均係為供其搶奪財物之用，業經被
    告供承明確，其所犯上開連續竊盜及共同連續攜帶兇器搶奪二罪間，有方法結果
    之牽連關係，應從一重之共同連續攜帶兇器搶奪罪論處。爰審酌被告曾於九十年
    二月間，因竊盜案件，經本院判處有期徒刑一年，緩刑四年確定；又分別於九十
    一年六月及九月間，因妨害兵役及妨害家庭案件，經本院分別判處有期徒刑五月
    及一年二月確定；再於九十二年一月十六日因搶奪等案件，經台中高分院以九十
    一年度上訴字第一八八六號刑事判決判處有期徒刑一年及二年，並應於刑之執行
    完畢或赦免後，令入勞動場所強制工作三年。定應執行刑有期徒刑二年十月，並
    應於刑之執行完畢或赦免後，令入勞動場所強制工作三年；竟又於上開搶奪等案
    件，經停止羈押出所後，繼續再犯本案，有台灣高等法院被告全國前案紀錄表及
    台中高分院上開刑事判決可參，素行不佳，因為沒有工作需錢使用，而意圖為自
    己不法所有之犯罪動機、目的，竊取、搶奪之次數、手段、所得財物，致生被害
    人之損害，及犯後坦承犯行，並表悔意之態度等一切情狀，分別量處如主文所示
    之刑，並定其應執行刑。另扣案之剪刀八支、弓字型板手乙支及螺絲起子乙支均
    為被告所有，並供犯罪所用之物，業經被告坦白承認，核與一般竊取自小客車之
    犯罪工具相當，並有被害人謝麗雪警詢中之指述可參，足信屬實，應併予宣告沒
    收；其餘扣案證物，並無證據足以證明係供被告犯罪所用之物，故不予宣告沒收
    。又以被告有上開多次犯案前科，與本案多次犯罪及犯案時間密集之情節，公訴
    人認被告有犯罪之習慣，雖足信屬實；然被告業經台中高分院以上開刑事判決諭
    知應於該案刑之執行完畢或赦免後，令入勞動場所強制工作三年，已如前述，應
    無重複諭知之必要，故公訴人請求再併諭知被告於刑之執行完畢或赦免後，令入
    勞動場所強制工作三年，不予准許，併此敘明。
三、據上論斷，應依刑事訴訟法第二百九十九條第一項前段，刑法第三百二十一條第
    一項第三款、第三百二十五條第一項、第三百二十六條第一項、第二十八條、第
    五十五條、第五十六條、第三十八條第一項第二款、第五十一條第五款，判決如
    主文。
本案經檢察官宙○○到庭執行職務。
中      華      民國      九十二      年      六      月    五    日
                                        臺灣雲林地方法院刑事第一庭
                                            法  官  黃  一  馨
右正本證明與原本無異。
如不服本判決，應於判決送達後十日內向本院提出上訴狀( 應附繕本 )。
                                            書記官  洪  秀  虹
中      華      民      國      九十二      年      六      月    五    日
中華民國刑法第三百二十一條
 (加重竊盜罪)
犯竊盜罪而有左列情形之一者，處六月以上五年以下有期徒刑：
一  於夜間侵入住宅或有人居住之建築物、船艦，或隱匿其內而犯之者。
二  毀越門扇、牆垣或其他安全設備而犯之者。
三  攜帶兇器而犯之者。
四  結夥三人以上而犯之者。
五  乘火災、水災或其他災害之際而犯之者。
六  在車站或埠頭而犯之者。
前項之未遂罰之。
中華民國刑法第三百二十五條
 (普通搶奪罪)
意圖為自己或第三人不法之所有，而搶奪他人之動產者，處六月以上五年以下有期徒
刑。
因而致人於死者，處無期徒刑或七年以上有期徒刑，致重傷者，處三年以上十年以下
有期徒刑。
第一項之未遂犯罰之。
中華民國刑法第三百二十六條
 (加重搶奪罪)
犯前條第一項之罪，而有第三百二十一條第一項各款情形之一者，處一年以上七年以
下有期徒刑。
前項之未遂犯罰之。
附表一：
┌─┬──────────┬────────────────┬──────
│編│  行搶時間、地點    │手法、被害人及財物（元：新台幣）│    證  據
│號│                    │                                │
├─┼──────────┼────────────────┼──────
│一│於九十年四月三十日九│由庚○○駕駛由壬○○竊得之紅色自│一、壬○○自
│  │時許，在雲林縣斗南鎮│小客車，搭載壬○○，由壬○○下車│二、己○○警
│  │林子三○○號大門前  │強取搶奪己○○所有置於機車菜籃內│
│  │                    │之皮包乙只（內有現金七千八百元、│
│  │                    │汽車牌照稅繳納單）得手。    │
│  │                    │                                │
│  │                    │                                │
└─┴──────────┴────────────────┴──────
附表二：
┌─┬──────────┬────────────────┬──────
│編│  行竊時間、地點    │      手法、被害人及財物        │        證
│號│                    │                                │
├─┼──────────┼────────────────┼──────
│一│於九十年八月十六日四│持客觀上對人之生命、身體具有危險│一、壬○○自
│  │時許，在嘉義縣新港鄉│性，而可作為兇器使用之螺絲起子及│二、Ｂ○○警
│  │南港路一三二號前    │剪刀，竊取Ｂ○○所有之車牌號碼五│三、查扣作案
│  │                    │Ｍ–六六一八號自小客車一部。    │四、贓物認領
│  │                    │                                │五、車輛協尋
│  │                    │                                │六、車輛竊盜
│  │                    │                                │
│  │                    │                                │
├─┼──────────┼────────────────┼──────
│二│於九十年十一月二十九│以同右手法，竊取午○所有之車牌號│一、壬○○自
│  │日二十二時許，在雲林│碼Ｓ五–五八二二號自小客車一部。│二、午○之女
│  │縣虎尾鎮○○路與忠孝│                                │三、查扣作案
│  │路口                │                                │四、贓物認領
│  │                    │                                │五、車輛竊盜
│  │                    │                                │
│  │                    │        │
├─┼──────────┼────────────────┼──────
│三│於九十年十二月六日十│以同右手法，竊取宇○○所有之車牌│一、壬○○自
│  │七時許，在彰化縣福興│號碼ＯＭ–五三七七號自小客車一部│二、發票三張
│  │鄉○○路○段三五九號│。                              │    、鴨舌帽
│  │前                  │                                │    服一件。
│  │                    │                                │三、證人林琮
│  │                    │                                │四、被害人李
│  │                    │                                │    。
│  │                    │                                │五、車輛竊盜
│  │                    │                                │七、贓車暨查
│  │                    │                                │    。
│  │                    │                                │八、贓物認領
│  │                    │                                │
│  │              │                                │
├─┼──────────┼────────────────┼──────
│四│於九十年十二月二十六│以同右手法，竊取丑○○所有之車牌│一、庚○○警
│  │日五時許，在苗栗縣頭│號碼Ｖ八–六八三○號自小客車一部│二、丑○○指
│  │屋鄉○○路六十三號前│。                              │三、查扣作案
│  │                    │                                │
│  │                    │                                │
├─┼──────────┼────────────────┼──────
│五│於九十一年一月七日二│以同右手法，竊取戌○○所有之車牌│一、壬○○自
│  │十三時許，在苗栗縣竹│號碼七Ｐ–二七二二號自小客車一部│二、戌○○警
│  │南鎮碧富三號前      │。                              │三、贓車暨扣
│  │                    │                                │四、刑事警察
│  │                    │                                │五、贓物認領
│  │                    │            │六、車輛協尋
│  │                    │                                │七、車輛竊盜
│  │                    │                                │
│  │                    │                                │
├─┼──────────┼────────────────┼──────
│六│於九十年十二月二十日│以同右手法，竊取Ａ○○所有之車牌│一、壬○○自
│  │十一時許，在雲林縣西│號碼五Ｍ–○七六六號自小客車一部│二、本院公務
│  │螺鎮○○路二三二號前│。                              │三、車輛竊盜
│  │                    │                                │四、查扣作案
│  │                    │                                │
│  │                    │                                │
└─┴──────────┴────────────────┴──────
附表三：
┌─┬──────────┬────────────────┬──────
│編│  行搶時間、地點    │手法、被害人及財物（元：新台幣）│    證   據
│號│                    │                                │
├─┼──────────┼────────────────┼──────
│一│於九十年十月二十四日│由庚○○駕駛由壬○○竊得之白色自│一、壬○○自
│  │二十時十五分許，在雲│小客車，壬○○自駕駛座旁乘客座車│二、庚○○警
│  │林縣口湖鄉○○路五十│窗伸手強拉搶奪路人亥○○之皮包乙│三、亥○○警
│  │四號前              │只（內有現金八百五十元、一串鑰匙│
│  │                    │）得手。                        │
│  │                    │                                │
│  │                    │                │
│  │                    │                                │
├─┼──────────┼────────────────┼──────
│二│於九十年十一月三十日│由庚○○駕駛壬○○竊得之自小客車│一、壬○○自
│  │十五時五十分許，在雲│，搭載壬○○，由壬○○自駕駛旁座│二、庚○○警
│  │林縣北港鎮○○路六十│位出手強拉搶奪路人寅○○○之皮包│三、寅○○○
│  │六號前              │乙只（內有現金三千元、京華證券股│四、贓物認領
│  │                    │票買賣簿、華僑銀行存款簿三本、印│
│  │                    │章三顆、身分證、健保卡各一枚）得│
│  │                    │手。                            │
│  │                    │                                │
│  │                    │                                │
│  │                    │                                │
├─┼──────────┼────────────────┼──────
│三│於九十年十二月一日十│由庚○○駕駛壬○○竊得之車號Ｓ五│一、壬○○自
│  │六時三十分許，在雲林│–五八二二自小客車，搭載壬○○，│二、庚○○警
│  │縣褒忠鄉○○路一八六│由壬○○下車持客觀上對人之生命、│三、玄○○警
│  │巷四十五號前        │身體具有危險性，而可作兇器使用之│四、玄○○指
│  │                    │剪刀一支，下車以強將路人玄○○背│
│  │                    │在左肩之皮包皮帶剪斷之方式，搶得│
│  │                    │玄○○之皮包乙只（內有現金三千八│
│  │                    │百元、駕照、行照、健保卡各一張、│
│  │                    │手機乙支）得手。                │
│  │                    │                                │
│  │                    │                                │
│  │                    │                                │
├─┼──────────┼────────────────┼──────
│四│於九十年十二月三日十│由庚○○駕駛由壬○○竊得之車號Ｓ│一、壬○○自
│  │四時許，在雲林縣口湖│五–五八八二白色自小客車接近蘇繡│二、庚○○警
│  │鄉湖東村任安診所前  │琴騎乘之機車，由壬○○自駕駛座旁│三、蘇繡琴警
│  │                    │乘客座車窗伸手搶奪路人蘇繡琴置於│四、蘇繡琴之
│  │                    │機車前方置物籃內之皮包乙只（內有│
│  │                    │現金八千五百元、身分證一枚、印章│
│  │                    │一顆、郵局、農會存摺各乙本）得手│
│  │                    │。                              │
│  │                    │                                │
│  │                    │                                │
├─┼──────────┼────────────────┼──────
│五│於九十年十二月四日十│由庚○○駕駛壬○○竊得之車號Ｓ五│一、壬○○自
│  │四時三十分許，在雲林│–五八二二號自小客車，搭載壬○○│二、庚○○警
│  │縣口湖鄉湖東村口湖加│，由壬○○下車強拉搶奪路人林鄭麗│三、辛○○○
│  │油站前              │玲所有之皮包乙只（內有現金一萬八│
│  │                    │千元、手機一支、駕照一張、存款簿│
│  │                    │一本）得手。                    │
│  │                    │                                │
│  │                    │                                │
│  │                    │                                │
├─┼──────────┼────────────────┼──────
│六│於九十年十二月十二日│由壬○○一人駕駛竊得宇○○所有由│一、壬○○自
│  │十八時五十分許，在雲│子○○使用之車牌號碼ＯＭ–五三七│二、發票三張
│  │林縣崙背鄉雲一五六公│七號自小客車一輛，將戊○○騎乘之│    舌帽一頂
│  │路大有段            │車牌號碼ＮＵＫ–○三二機車逼到路│    件。
│  │                    │旁停車後，壬○○自行下車，以手強│三、證人林琮
│  │                    │拉搶奪戊○○所有之上開機車一部及│四、被害人李
│  │                    │皮包乙只（內有現金四千元、身分證│五、被害人施
│  │                    │、健保卡、提款卡、信用卡各一枚）│六、車輛竊盜
│  │                    │得手。                          │七、贓車照片
│  │                    │                                │八、贓物認領
│  │                    │                                │
│  │                    │                                │
│  │                    │                                │
├─┼──────────┼────────────────┼──────
│七│於九十年十二月二日二│由壬○○駕駛其竊得之自小客車，搭│一、壬○○自
│  │十時許，在雲林縣崙背│載庚○○，將巳○○○騎乘之機車逼│二、庚○○警
│  │鄉羅厝村一四五號前（│到路旁，由庚○○自駕駛旁乘客座出│三、巳○○○
│  │豐吉汽車修配廠附近）│手搶奪巳○○○背於肩部之女用黑色│四、巳○○○
│  │                    │皮包乙只（內有現金一萬六千元、身│
│  │                    │分證、行車執照各一張、手機一支）│
│  │                    │得手。                          │
│  │                    │                                │
│  │                    │                                │
│  │                    │                                │
├─┼──────────┼────────────────┼──────
│八│於九十年十二月二十日│由壬○○駕駛黑色竊得之自小客車搭│一、壬○○自
│  │十時十分許，在雲林縣│載庚○○到現場後，由庚○○下車推│二、庚○○警
│  │口湖鄉○○路往蚵寮方│倒正騎乘機車之丙○○後，搶奪呂寶│三、丙○○警
│  │向                  │綿所有之紅色皮包乙只（內有現金二│四、丙○○指
│  │                    │千元、身分證、駕照及提款卡各一枚│
│  │                    │、手機二支）得手。              │
│  │                    │                                │
│  │                    │                                │
│  │                    │                            │
├─┼──────────┼────────────────┼──────
│九│於九十年十二月二十日│由庚○○駕同右自小客車，由壬○○│一、壬○○自
│  │十一時許，在雲林縣水│自駕駛旁乘客座車窗伸手搶奪甲○○│二、庚○○警
│  │林鄉○○村○○街上  │所有置於機車前方置物籃之皮包乙只│三、甲○○警
│  │                    │（內有現金二千多元）得手。      │
│  │                    │                                │
│  │                    │                                │
│  │                    │                                │
├─┼──────────┼────────────────┼──────
│十│於九十年十二月二十日│由壬○○駕駛其竊得之自小客車，搭│一、壬○○自
│  │十一時五十分許，在雲│載庚○○，阻擋騎乘機車之癸○○，│二、庚○○警
│  │林縣水林鄉○○○路中│俟癸○○停車後，由庚○○下車強力│三、癸○○警
│  │                    │奪取癸○○所有置於機車置物箱之皮│四、癸○○指
│  │                    │包乙只（內有現金十元）及脖子上之│
│  │                    │項鍊一條（價值八千元）得手。    │
│  │                    │                                │
│  │                    │                                │
│  │                    │                                │
├─┼──────────┼────────────────┼──────
│十│於九十年十二月二十日│由庚○○駕車，壬○○自駕駛旁乘客│一、壬○○自
│一│十二時許，在雲林縣水│座出手搶奪路人天○○之皮包乙只，│二、庚○○警
│  │林鄉○○路水林郵局前│惟未得手。                      │三、天○○警
│  │                    │                                │四、天○○指
│  │                    │                                │
│  │                    │                                │
│  │                    │                                │
├─┼──────────┼────────────────┼──────
│十│於九十年十二月二十六│由壬○○駕駛竊得之車牌號碼Ｖ八–│一、壬○○之
│二│日早上，在彰化縣二林│六八三○號小客車，搭載庚○○，尾│二、庚○○警
│  │街上                │隨地○○騎乘之機車，俟地○○於上│三、地○○警
│  │                    │開地點停車後，由庚○○下車以強拉│四、現場照片
│  │                    │方式搶奪地○○手上之黑色皮包乙只│五、車牌號碼
│  │                    │（內有現金一萬元、身分證、駕照各│    個別查詢
│  │                    │一張、信用卡三張、提款卡二張）得│六、丑○○之
│  │                    │手。                            │
│  │                    │                                │
│  │                    │                                │
├─┼──────────┼────────────────┼──────
│十│於九十年十二月二十六│由壬○○駕駛同右竊得之自小客車，│一、壬○○自
│三│日十一時四十五分許，│搭載庚○○，攔阻辰○○所騎機車前│二、庚○○警
│  │在彰化縣二林鎮○○路│，由庚○○下車以強拉方式搶奪陳佳│三、辰○○警
│  │與自強街路口        │怡掛於機車把手上之紅色皮包乙只（│四、辰○○指
│  │                    │內有現金二百元、手機一支、信用卡│五、現場照片
│  │                    │一張）得手。                    │六、車牌號碼
│  │                    │                                │    個別查詢
│  │                    │                                │七、丑○○之
│  │                    │                                │
│  │                    │                                │
├─┼──────────┼────────────────┼──────
│十│於九十年十二月二十六│由庚○○駕駛壬○○竊得之同右車輛│一、壬○○之
│四│日十二時許，在彰化縣│，搭載壬○○，由壬○○自駕駛座旁│二、庚○○警
│  │二林鎮○○路與儒林路│乘客座車窗伸手強拉搶奪在路旁擺設│三、黃○○警
│  │口                  │攤販之黃○○所有之皮包乙只（內有│四、現場照片
│  │  │現金二千元）得手。              │五、車牌號碼
│  │                    │                                │    個別查詢
│  │                    │                                │六、丑○○之
│  │                    │                                │
│  │                    │                                │
│  │                    │                                │
├─┼──────────┼────────────────┼──────
│十│於九十年十二月二十六│由壬○○駕駛同右車輛，由庚○○自│一、壬○○之
│五│日十二時許，在彰化縣│駕駛旁乘客座車窗伸手強拉搶奪路人│二、庚○○警
│  │二林鎮○○路一二四號│酉○○所有之皮包乙只（內有現金二│三、酉○○警
│  │前                  │千元及私人物品）得手。          │四、現場照片
│  │                    │                                │五、車牌號碼
│  │                    │                                │    個別查詢
│  │                    ││六、丑○○之
│  │                    │                                │
│  │                    │                                │
│  │                    │                                │
├─┼──────────┼────────────────┼──────
│十│於九十一年一月八日十│由庚○○駕駛壬○○竊得之自小客車│一、壬○○自
│六│四時十分許，在雲林縣│，搭載壬○○，由壬○○自駕駛旁乘│二、庚○○警
│  │元長鄉○○路與元東路│客座出手搶奪申○○所有，置於機車│三、申○○警
│  │口                  │前方置物籃之皮包乙只（內有現金一│四、申○○指
│  │                    │千多元、身分證、健保卡、提款卡各│
│  │                    │一張、存摺一本、印章一枚、手機一│
│  │                    │支）得手。                      │
│  │                    │                                │
│  │                    │                                │
│  │      │                                │
├─┼──────────┼────────────────┼──────
│十│於九十一年一月八日十│由壬○○駕駛其竊得之自小客車，搭│一、壬○○自
│七│五時二十分許，在雲林│載庚○○，由庚○○自駕駛座旁乘客│二、庚○○警
│  │縣北港鎮○○里○○道│座伸手強拉搶奪騎乘機車之卯○○所│三、卯○○警
│  │堤防上              │有背在身上之皮包乙只，惟因皮包皮│四、卯○○指
│  │                    │帶斷裂而未得手。                │
│  │                    │                                │
│  │                    │                                │
│  │                    │                                │
├─┼──────────┼────────────────┼──────
│十│於九十一年一月八日十│由壬○○駕車，由庚○○自駕駛旁乘│一、壬○○自
│八│五時三十分許，在雲林│客座出手搶奪未○○所有，置於機車│二、庚○○警
│  │縣北港鎮○○路與大同│腳踏板之皮包乙只（內有現金三萬五│三、未○○警
│  │路口                │千元、三張匯通銀行支票、身分證、│四、未○○指
│  │                    │駕照、健保卡、汽車行照各一張、印│五、贓物認領
│  │                    │章三顆）得手。                  │
│  │                    │                                │
│  │                    │                                │
│  │                    │                                │
├─┼──────────┼────────────────┼──────
│十│於九十年十二月二十日│由庚○○駕駛壬○○得之自小客車，│一、被告自白
│九│十二時三十分，在雲林│搭載壬○○至現場後，由壬○○下車│二、庚○○警
│  │縣北港鎮○○路一○八│搶得正在該麵攤吃午餐之乙○○所有│三、乙○○證
│  │號麵攤內            │置於該麵攤桌上之皮包乙只（內有現│
│  │                    │金十五萬元、手錶一隻、存簿一本、│
│  │                    │、印章一顆）得手。              │
│  │          │                                │
│  │                    │                                │
│  │                    │                                │
└─┴──────────┴────────────────┴──────


司法院資訊處製作；財團法人民間司法改革基金會備份。
